臺灣士林地方法院民事判決
110年度家繼訴字第21號
原      告  段明嚴  


訴訟代理人  李依蓉律師
複代理人    何子豪律師
被      告  段紫宸  


                      居深圳市○○區○○道0號漢京九榕台                          0棟0單元0A
訴訟代理人  段中興  
被      告  許秉琪  
訴訟代理人  李柏洋律師
上列當事人間請求分割遺產事件，本院於民國111年3月23日言詞
辯論終結，判決如下：
    主  文
被繼承人段正興所遺如附表所示之遺產，由兩造按附表「分割方
法」欄所示之方式分割。
原告其餘請求駁回。
訴訟費用由兩造各負擔三分之一。
    事實及理由
壹、程序部分：
一、本件被告段紫宸經合法通知，未於言詞辯論期日到場，核無
    民事訴訟法第386條所列各款情形，按照家事事件法第51條
    準用民事訴訟法第385條第1項前段規定，爰依原告之聲請，
    由其一造辯論而為判決。
二、按訴狀送達後，原告不得將原訴變更或追加他訴，但請求之
    基礎事實同一者、擴張或減縮應受判決事項之聲明者，不在
    此限，民事訴訟法第255 條第1 項第2 、3 款定有明文。前
    開規定，復為家事訴訟事件所準用，此觀家事事件法第51條
    規定自明。查本件原告起訴後，先後於民國110年12月3日、
    110年12月23日及111年3月23日變更追加及減縮訴之聲明，
    請求之基礎事實同一，於前揭規定，應予准許。
貳、實體部分：
一、原告起訴主張：
（一）緣兩造之被繼承人段正興（下稱被繼承人）於108年11月5
      日過世，原告段明嚴、被告段紫宸均為被繼承人之子女，
      被告許秉琪為被繼承人之生存配偶，均為被繼承人之全體
      繼承人，兩造就被繼承人遺產應繼分各1/3，亦無遺產分
      割協議，依據民法第1164條之規定，自得請求分割被繼承
      人遺產。
（二）又查，被繼承人死亡時，遺有附表編號1-12所示之不動產
      、附表13-20所示之黃金、存款、股票、保險金等遺產；
      另被告許秉琪於被繼承人死後，未經全體繼承人同意，於
      108年11月11日自附表編號14農會帳戶領取存款30萬元（
      經原告對被告許秉琪提起刑事偽造文書等告訴後，業經鈞
      院刑事庭於111年3月4日以110年度訴字第282號判決處有
      期徒刑6月），應返還全體繼承人（即附表編號21所示）
      ；另被告許秉琪於被繼承人死亡後迄111年3月底止，分別
      有收取編號8房屋出租之租金280,333元（即附表編號22）
      及租押金2萬元部分以及原告於被繼承人死亡後迄111年3
      月底止收取到附表編號4房屋出租之租金4萬元（即附表編
      號23）均應列入遺產範圍。另原告於繼承後，為全體繼承
      人辦理繼承登記，補繳房屋稅及滯納罰鍰費用共9,362元
      ，依民法第1150條前段，屬遺產管理費用，乃原告上開代
      墊費用，自得由遺產扣還。至被告許秉琪於被繼承人死後
      ，支出喪葬費136,479元部分，依法亦得自遺產優先扣還
      。
（三）原告主張上開被繼承人遺產分割方法部分詳如民事準備五
      狀附表所示（即本院卷二第256-257頁）：有關附表編號1
      -5房地，由兩造按應繼分比例，原物分割為分別共有；編
      號12土地，分割原告與被告段紫宸共有，各取得權利範圍
      1/2，被告許秉琪未受上開土地分配相當價值780,331元（
      上開土地經鑑價共約價值2,340,993元），則於編號6-9房
      地變賣後，優先分配價金，餘款再由兩造依應繼分比例分
      配。因上開土地為農地，之前由被繼承人之父種植花草，
      希望可以在上開土地祭祀段家祖先；編號13黃金部分變價
      依應繼分比例分配；編號14存款及編號17-19股票與編號2
      0保險金，由兩造依應繼分比例原物分配；附表編號15、1
      6存款、附表編號21及22被告許秉琪應負返還30萬元債務
      及收取上開租金部分，先扣抵被告許秉琪支出上開被繼承
      人喪葬費後，餘款由兩造按應繼分比例分配；編號23原告
      收取之租金收益部分，先扣還原告上開墊付遺產管理費後
      ，餘款依兩造應繼分比例分配。
（四）訴之聲明：一、被告許秉琪應給付陸拾萬參佰參拾參元，
      應自本書狀送達之翌日起至清償日止，按週年利率百分之
      五計算之利息予兩造公同共有。二、請求准予就被繼承人
      所遺遺產准由兩造依民事準備五狀附表「分割方法」欄所
      示之方式分割。三、訴訟費用由兩造依應繼分比例分擔。
（五）對被告段紫宸答辯之陳述：　　　
 （1）被告許秉琪主張被繼承人於生前向其借款150萬元，其對
      被繼承人有借貸債權150萬元部分，未舉證以明，原告否
      認之。
 （2）原告代墊9,362元係為全體繼承人辦理繼承登記所支出之
      補繳房屋稅及滯納罰鍰費用，均有收據為證。　　
 （3）被告許秉琪主張支出被繼承人喪葬費137,000元原告不爭
      執，但否認其嗣後增加24,000元部分，觀諸其提出之收據
      ，記載為弘法、捐贈款項，非屬於必要之喪葬費。
 （4）有關原告收取到之附表編號4房屋租金，原告係自110年8
      月起開始收到段中興匯款，每月5,000元，迄111年3月底
      ，僅共計4萬元。　　　
 （5）原告對被告許秉琪主張附表編號1至5房地變價分配之分割
      方式無意見，但就編號12土地部分，不同意分割予被告許
      秉琪1人，由許秉琪補償其餘被繼承人各780,331元之方式
      。
三、被告答辯以：
（一）被告段紫宸：對原告請求均無意見，同意以原告之主張分
      割被繼承人之遺產。
（二）許秉琪答辯略以：對原告請求分割被繼承人遺產無意見，
      有關原告主張遺產範圍及分割方式部分，除下開答辯事項
      外，其餘同意原告分割被繼承人遺產之主張：
 （1）有關原告主張附表編號22被告許秉琪收取附表8房屋租金
      部分：本件被繼承人段正興於108年間因身體健康不佳，
      家中事務均由配偶即被告許秉琪管理，附表8房屋亦由被
      告許秉琪代為出租。自108年5月11日起，前述房屋出租予
      訴外人王采綾（訴外人王采綾配偶為訴外人盧炳翰），每
      月租金為1萬元，且已於110年7 月至9月因新冠肺炎疫情
      嚴重，影響民眾生計甚鉅，被告許秉琪體恤承租人，與承
      租人約定110年7月至9月間之租金降為9,000元，再扣除11
      0年1月9日維修衛浴設備5,000元，押金於租約結束後將退
      還房客，故押金20,000元不應計入，故被告許秉琪於109
      年8月1日迄至110年12月31日止，收取國興街房屋租金共
      計250,333元（計算式；18,333＋120,000＋120,000－3,000－
      5,000＝250,333）。另有關原告主張附表編號23原告收取
      附表4房屋租金部分：本件110年12月8日審理時，關於附
      表編號5房屋持份1/5，其現使用狀況，被告段紫宸訴訟代
      理人陳述：「那是被告段紫宸訴訟代理人的爸爸買的，當
      初他用我們五個兄弟姊妹的名字買的，現在產權就是1/5
      。目前我花了48萬整修出租，去年8月1日開始出租，一個
      月租2萬5千元，一人分5千元。被繼承人的部分我匯到原
      告戶頭。我認為三人要變賣或是原物分割都沒有意見。」
      。由上述陳述可知，附表編號1至5所示之房屋（下稱林森
      街房屋）現已由被告段紫宸訴訟代理人自109年8月1日起
      出租，繼承人三人應分得之5,000元部分現均由原告收取
      。就此，且5,000元部分既由原告收取，原告當應就此部
      分租金金額證明之。又其中1/3應歸還被告許秉琪，計算
      至111年2月28日，原告應計算返還31,666元予被告許秉琪
      （計算式：19個月x 5,000 / 3 = 31,666）。
（2）有關遺產部分，被繼承人生前向被告許秉琪借款150萬元債
     務應先自遺產扣還被告許秉琪：被告許秉琪曾於107年3月1
     2日借貸150萬元予被繼承人，並由被告許秉琪汐止農會「0
     0000-00-000000-0」帳戶匯款至被繼承人汐止農會「00000
     -00-000000-0」帳戶（即附表編號14存款帳戶），而被繼
     承人借款後，旋於當日將上開款項轉至汐止農會清償其之
     前以附表12土地向汐止農會辦理之貸款，清償後並塗銷抵
     權，故被繼承人積欠被告許秉琪150萬債務應自被繼承人遺
     產中扣除償還被告許秉琪。
（3）有關兩造代墊遺產管理費、喪葬費部分：被告許秉琪辦理
     被繼承人之喪葬事宜時，支付喪葬費用共計137,530元（項
     目、金額如被證7單據，計算式：25,830+95,000+16,100+ 
     600=137,530），應於計算遺產分割時，應先由遺產優先扣
     還予被告許秉琪。嗣被告許秉琪於本案訴訟審理期間，又
     發現其他支付相關喪葬費用24,000元（項目、金額如被證1
     2單據）。故被告許秉琪總計支出被繼承人喪葬費161,530
     元，均應自遺產中分割時，先由遺產扣還被告許秉琪。原
     告主張代墊遺產管理費部分，就其中原告提出原證6其中34
     0元、2,237元2筆（即本院卷一第55、57頁）為原告個人規
     費徵收或行政罰鍰，應由原告自行負擔，原告主張代墊遺
     產管理費應僅得自遺產優先扣還6,785元（計算式：2,255＋
     186＋2,018＋2,326＝6,785）。
（4）有關遺產分割方式，如被告許秉琪民事答辯（四）狀附表2
     所示（見本院卷二第189-191頁）：附表編號1-5房地、編
     號5-9房地、編號10-11房地，均主張變賣，其中編號5-9房
     地變價後款項優先分配予原告6,241元後，其餘變價款由兩
     造依應繼分比例分配；附表編號12土地，原物分割由被告
     許秉琪單獨取得，再由被告許秉琪依鑑價土地價值補償原
     告與被告段紫宸780,331元（即0000000×1/3＝780331），因
     上開土地係由被繼承人購入，自被繼承人與被告許秉琪交
     往後，二人即將此土地規劃成果園，除種植農作物外，亦
     時常邀請親友前來遊玩，甚至被繼承人之父與被告許秉琪
     之母亦常前來果園閒話家常，此果園充滿被繼承人與被告
     許秉琪諸多回憶，且觀世音菩薩帳棚內，並無原告所稱之
     段家祖先牌位，此由原告提出之原證15照片亦可見得。故
     原告稱土地有供俸祭祀段家祖先云云，顯非事實。現被告
     許秉琪欲繼續經營果園，故請求上開土地分割予被告許秉
     琪一人；附表編號14農會帳戶存款及附表21被告許秉琪於
     被繼承人死後自該帳戶提領之30萬元部分，應先扣還被告
     許秉琪支出喪葬費161,530元後，將剩餘款依兩造應繼分分
     配。其餘之遺產項目分配方式同原告之主張。
（5）訴之聲明：兩造之被繼承人段正興如附表所示之遺產予以
      分割，分割方式如民事答辯狀附表分割方法所載。
四、兩造不爭執事項：
（一）被繼承人於108年11月5日死亡，被告許秉琪為被繼承人之
      配偶、原告段明嚴、被告段紫宸為被繼承人之子女，兩造
      應繼分均為1/3。
（二）有關遺產範圍：
（1） 被繼承人死亡時，遺有附表編號1-12所示之不動產、附表
     13-20所示之黃金、存款、股票、保險等遺產（權利範圍、
     金額、價值、數量均各如附表所示）
（2）被告許秉琪於被繼承人死後，於108年11月11日未經全體繼
     承人同意，領取附表編號14農會帳戶之存款30萬元，對全
     體繼承人負返還債務，應列入遺產範圍（即附表編號21所
     列對被告許秉琪不當得利債權）。
（3）被告許秉琪於109年8月1日起，收取附表編號8房屋租金每
     月1萬元，迄至111年3月31日止，共計收取租金280,333元
     ，為遺產不動產之收益，應返還全體繼承人，列入遺產分
     配。（即附表編號22所列遺產收益）
（4）原告自110年8月起，收取附表編號4房屋租金5,000元，迄1
     11年3月31日止，共計收取租金40,000元，為遺產不動產之
     收益，應返還全體繼承人，列入遺產分配。（即附表編號2
     2所列遺產收益）
（5）原告代支出遺產管理費6,785元、被告許秉琪代墊喪葬費13
     7,530元，均得優先自遺產扣還。　　 
（三）有關遺產分割方式：
　（1）附表編號1-5房地、編號6-9房地、編號10-11房地及編號
      13黃金，均同意變價分割，變價價金按兩造應繼分比例分
      配。
 （2）附表編號14-16存款、編號17-19股票、編號20保險金及編
      號21債權，均同意按兩造應繼分原物分配。
五、兩造爭執事項：
（一）有關遺產範圍：
 （1）原告主張被告許秉琪出租附表8房屋收取押租金2萬元，應
      列為遺產，是否有據？　
 （2）被告主張原告自109年8月起迄110年7月期間，有收取附表
      編號4房屋每月租金5,000元（共60,000元），應列入遺產
      ，是否有據？
 （3）被告許秉琪於107年3月12日借款150萬予被繼承人，被繼
      承人生前對其負借款債務150萬元，應自遺產優先扣還被
      告許秉琪，是否有據？
 （4）原告主張代墊原證6其中340元、2,237元2筆款項（即本院
      卷一第55、57頁），是否屬遺產管理費得自遺產優先扣還
      ？或原告個人規費徵收或行政罰鍰，應由原告自行負擔？
（5）被告主張其除支出上開喪葬費137,530元外，另有支出喪葬
     費共24,000元（項目、金額如被證12單據所示），得自遺
     產優先扣還，是否有據可採？
（二）遺產分割方式：有關附表編號12土地部分，原告及被告段
     紫宸主張原物分割二人分別共有，另現金補償被告許秉琪7
     80,331元；被告許秉琪主張原物分割其一人取得所有，另
     分別以現金補償原告及被告段紫宸各780,331元。
六、本院得心證之理由：
（一）有關遺產範圍：
 （1）原告主張被告許秉琪出租附表8房屋收取押租金2萬元，應
      列為遺產，是否有據？經查，被告許秉琪雖就其有於108
      年5月11日出租附表8房屋收取承租人押金2萬元不爭執，
      然辯以上開押金係將來租約到期後依約應返還出租人之款
      項，非遺產等情置辯，經觀諸被告許秉琪提出出租附表8
      房屋歷次租賃契約書第5條之約定（見本院卷二第35-75頁
      ），可知上開押金係被告許秉琪為承租人依約收取之出租
      方保證金，於租約屆期後，被告依約負無息退還押金予承
      租方之義務，自非屬被繼承人遺產收益範圍，原告請求計
      入遺產分割，難認可採。
（2）被告許秉琪主張原告自109年8月起迄110年7月期間，有收
     取附表編號4房屋每月租金5,000元（共60,000元），應列
     入遺產，為原告所否認，故此部分應由被告許秉琪負舉證
     責任，被告許秉琪雖以被告段紫宸之訴訟代理人段中興於1
     10年12月8日到庭陳述為據（即本院卷二第157頁），但觀
     諸段中興僅陳稱：「那是（指附表編號1-5房地）我爸爸當
     初用我們五個兄弟姊妹的名字買的，現在產權就是1/5，目
     前我花了48萬整修出租，去年8月1日開始出租，一個月2萬
     5千元，，一人分5千元，被繼承人的部分，我匯到原告戶
     頭」等語，尚無法據以推斷其於出租後即將每月收取租金
     交付原告，故被告上開主張，尚乏所據，難認屬實。
 （3）被告許秉琪主張被繼承人生前對其負有150萬元借款債務
      未清償，為原告否認，自應由被告許秉琪就上開借款債權
      債務存在一事，負舉證責任。被告許秉琪雖提出存摺影本
      、被繼承人汐止區農會活期儲存款存摺影本、抵押權塗銷
      同意書影本為證（見本院卷一第257-261頁），雖能證明
      被告許秉琪有於107年3月12日匯款150萬至被繼承人附表
      編號14農會帳戶後，被繼承人轉帳清償其對農會就附表編
      號12土地設定抵押借款一事，然夫妻間匯款之原因多端，
      並非僅有借貸一種，自難徒憑有匯款事實即認有借貸關係
      存在。綜上，被告許秉琪上開主張，尚乏所據，自無可採
      。
 （4）原告主張代墊原證6其中340元、2,237元2筆款項，為辦理
      系爭遺產中不動產之繼承登記事宜所繳納，業據原告提出
      新北市政府稅捐稽徵處稅款及財務罰鍰繳款書、新北市政
      府稅捐稽徵處109年房屋稅繳款書、新北市淡水地政事務
      所規費徵收或行政罰鍰聯單等件為證（見本院卷一第47-5
      7頁）。觀諸新北市淡水地政事務所規費徵收或行政罰鍰
      聯單據（見本院卷一第55、57頁），其上記載「土地法第
      76條登記費書狀費」、「列印電子謄本與閱覽費」，係屬
      原告因辦理不動產繼承登記之程序所需繳納之相關費用，
      性質屬遺產管理費，依民法第1150條之規定，由遺產支付
      ，故自得由遺產優先扣還原告。
（5）被告許秉琪主張其另有支出喪葬費共24,000元部分，為原
     告所否認，被告雖提出被證12單據為佐，但觀諸被證12佛
     光山寺、臺北市松山寺等感謝函、收據，其上係載「弘法
     」、「捐贈」之項目，尚無法證明係為辦理被繼承人喪事
     所必要之費用，故其主張上開費用得優先自遺產扣還，難
     認可採。　
 （6）綜上，本院依兩造不爭執事項及上開兩造爭執事項調查之
      結果，被繼承人所遺遺產範圍有附表編號1-23所示之不動
      產、黃金、存款、股票、保險、不動產收益等財產（種類
      、名稱、權利範圍、價值、金額均詳附表），而原告於繼
      承後，為全體繼承人辦理繼承登記，補繳房屋稅及滯納罰
      鍰費用共9,362元，依民法第1150條前段，屬遺產管理費
      用，以及被告許秉琪於被繼承人死後，支出喪葬費136,47
      9元部分，依法均得自所繼承之遺產優先扣還。至於被告
      許秉琪辯以其對被繼承人尚有借貸債權150萬元及另支出
      喪葬費24,000元，得自遺產優先返還部分，舉證不足，難
      認可採。
(二)原告請求分割被繼承人如附表所示遺產部分：
（1）按繼承人有數人時，在分割遺產前，各繼承人對於遺產全
     部為公同共有；繼承人得隨時請求分割遺產，但法律另有
     規定或契約另有訂定者，不在此限，民法第1151條、第116
     4條分別定有明文。經查，本件被繼承人所遺如附表編號1
     至20所示之不動產、編號21對被告許秉琪不當得利債權及
     編號22、23遺產收益，兩造在分割遺產前，對於上述遺產
     之全部為公同共有，兩造目前既無法達成分割遺產之協議
     ，而上述遺產亦無不能分割之情形，依照上開法條規定，
     原告請求裁判分割被繼承人之遺產，即無不合，應予准許
     。
（2）次按，公同共有物分割之方法，依民法第830 條第2 項之
     規定，依分別共有物分割之規定即以原物分配或變賣分割
     為之。將遺產之公同共有關係終止改為分別共有關係，性
     質上亦屬分割遺產方法之一。另按裁判分割共有物訴訟，
     為形式之形成訴訟，其事件本質為非訟事件，究依何種方
     式為適當，法院有自由裁量之權，並應斟酌當事人之聲明
     、共有物之性質、經濟效用及全體共有人之利益等情事公
     平決之，不受當事人聲明之拘束。
（3）本院審酌被繼承人所遺附表編號1-5房地、編號6-9房地、
     編號10-11房地，均無繼續共有或使用之意願，又上開房屋
     事實上難以原物分割予兩造使用，若維持分別共有，有違
     經濟效益原則，日後勢必衍生分別共有物之再次分割或分
     管問題，使法律關係複雜化，無法終局實質解消共有關係
     ，本院為兼顧兩造權益，且為促進不動產之有效利用，認
     採取變價分割之分割方式將系爭遺產予以變價，並由兩造
     按應繼分比例分配所得價金，較屬公平、妥適。至附表編
     號12之土地，兩造均希冀原物分割取得所有，考量上開土
     地面積、使用狀況，原物分割予兩造並無不可，故以原物
     分割由兩造依應繼分比例取得權利範圍各1/3，應屬公平。
     附表編號13黃金飾品，數量、價值不一，難依原物公平分
     配，故變價後，兩造依應繼分比例分配所得價金，較為適
     當。附表編號14-16存款部分，先自編號14存款扣除原告代
     墊遺產管理費9,362元後，其餘剩餘存款及孳息由兩造按應
     繼分比例分配。附表編號17-19股票及編號20保險金，由兩
     造依應繼分比例原物分配取得。附表編號21被告許秉琪應
     返還全體繼承人債權部分，扣抵被告許秉琪支出被繼承人
     喪葬費136,479元後，被告許秉琪扣除自己分得部分與自己
     給付債務抵銷後，原告與被告段紫宸各分得對被告許秉琪
     之不當得利債權95,451元《即（300,000－136,47）÷3=95,45
     1【元以下四捨五入】》。附表編號22由被告許秉琪保管已
     屆期附表編號8房屋租金，原物分配，由兩造按應繼分各1/
     3分配後，被告許秉琪扣除自己分得部分外，應再給付原告
     與被告段紫宸各93,444元（即280,333÷3=93,444【元以下
     四捨五入】。附表編號23由原告保管已屆期附表編號4房屋
     租金，原物分配，由兩造按應繼份各1/3分配後，原告扣除
     自己分得部分外，應再給付被告段紫宸與被告許秉琪各13,
     333元（即40,000÷3=13,333【元以下四捨五入】）。
六、綜上所述，原告依民法第1164條之規定，請求分割被繼承人
    如附表所示之遺產，應予准許，乃判決如主文第一項所示，
    逾此部份之請求，難認有據，應予駁回。
七、末按，因共有物分割、經界或其他性質上類似事件涉訟、由
    敗訴當事人負擔訴訟費用顯失公平者，法院得酌量情形，命
    勝餘訴之當事人負擔其一部，民事訴訟法第80條之1定有明
    文。裁判分割遺產之形成訴訟，法院決定遺產分割之方法時
    ，應斟酌何種分割方法較能增進共有物之經濟效益，並兼顧
    兩造之利益，以決定適當之分割方法，不受當事人聲明之拘
    束，是本件關於分割遺產訴訟費用之負擔，應由兩造即繼承
    人全體各按其取得比例負擔，始屬公允，爰諭知如主文第三
    項。
八、本件事證已臻明確，兩造其餘之攻擊或防禦方法及所用之證
    據，經本院斟酌後，認為均不足以影響本判決之結果，爰不
    逐一論述，併此敘明。
九、據上論結，原告之訴有理由，依家事事件法第51條、民事訴
    訟法第79條但書、第80條之1 ，判決如主文。
中　　華　　民　　國　　111 　年　　4 　　月　　29　　日
                  家事庭  法  官  張嘉芬
以上正本證明與原本無異。
如對本判決上訴，應於判決送達後20日內向本院提出上訴狀。
中　　華　　民　　國　　111 　年　　4 　　月　　29　　日
                          書記官  黃郁庭


附表：被繼承人段中興之遺產範圍及分割方法（貨幣單位：新臺幣） 　　　　　　　　　　　　　　　　　　　　　　　　　　　　　
編號 種類 名稱 權利範圍、不動產面積(平方公尺) 或動產金額 分割方法 備註 1 土地 地號新北市○○區○○段0000號 權利範圍：385/500000。面積：2177.63平方公尺  編號1至5之不動產以變價分割，變價後取得價金由兩造按應繼分比例各1/3分配。  2 土地 地號新北市○○區○○段0000號 權利範圍：385/500000。面積：10445.97平方公尺   3 土地 地號新北市○○區○○段0000號 權利範圍：67/1000。面積：201.74平方公尺   4   房屋 建號新北市○○區○○段0000號建號建物（門牌號碼：新北市○○區○○街00巷00號17樓） 權利範圍：1/5。 面積：122.15平方公尺。   5 房屋 建號新北市○○區○○段0000號建物（門牌號碼：新北市○○區○○街00巷00號等地下二、三層） 權利範圍：2/3075。面積：11,166.53平方公尺    6 土地 新北市○○區○○段0000地號 權利範圍：18/10000。面積：4308平方公尺 編號6至9之不動產以變價分割，變價後取得價金由兩造按應繼分比例各1/3分配。  7  土地 地號新北市○○區○○段0000號 權利範圍：385/500000。面積：1067.85平方公尺   8 房屋 建號新北市○○區○○段0000號建物（門牌號碼：新北市○○區○○里○○街00巷00號地下一層之1） 權利範圍：全部。面積：36.73平方公尺   9 房屋 建號新北市○○區○○段0000號建物（門牌號碼：新北市○○區○○里○○街00巷00號地下一層之3） 權利範圍：27/10000。面積：780.98平方公尺   10 土地 地號新北市○○區○○段0000號 權利範圍：67/1000。面積：337.78平方公尺 編號10至11之不動產以變價分割，變價後取得價金由兩造應繼分比例各1/3分配。  11 房屋 建號新北市○○區○○段0000號建物（門牌號碼：新北市○○區○○街00號5樓） 權利範圍：全部。面積：73.58平方公尺   12 土地 地號新北市○○區○○段000號 權利範圍：全部。面積：955.41平方公尺（不動產經台住不動產估價師鑑定遺產價值約2,340,993元） 原物分配，由兩造按應繼分比例各1/3分割取得權利範圍各1/3。  13 黃金 臺灣土地銀行南港分行保管箱中之黃金飾品52.5公克  變價後價金，由兩造按應繼分比例各1/3分配。  14 存款 汐止區農會帳號00000-00-0000000帳戶內之存款及利息 128,990元及孳息 編號14至16存款，優先自編號14存款扣除原告於被繼承人生前代墊之費用9,362元，剩餘存款及孳息由兩造按應繼分比例各1/3分配。  15 存款 中華郵政局號0000000、帳號0000000帳戶 682元及孳息   16 存款 台新銀行帳號000-00-000000-0-00帳戶 369元及孳息   17 股票 長榮航空股份有限公司股票 200股 原物分配，由兩造按應繼分比例各1/3分配。  18 股票 華榮電線電纜股份有限公司股票 6,969股   19 股票 中興紡織股票股數 1719股   20 保險金 友邦人壽保單之保險金 101,500元 原物分配，由兩造按應繼分比例各1/3分配。  21 對被告許秉琪之不當得利債 權 被告許秉琪未經全體繼承人同意，於被繼承人死後108年11月11日自被繼承人附表編號14農會帳戶領出30萬元，對全體繼承人負不當得利返還責任。 30萬元及其利息 先由被告許秉琪取得支出被繼承人喪葬費金額136,479元後，依兩造應繼分比例，原物分配予兩造，扣除被告許秉琪分得部分（與自己給付債務抵銷外），原告與被告段紫宸各分得對告許秉琪之不當得利債權95,451元《（300,000－136,47）÷3=95,451【元以下四捨五入】》  22 編號8房屋租金收益（被告許秉琪保管中） 被告許秉琪應返還全體繼承人已收取之編號8房屋租金（自109年8月1日起迄至111年3月31日止期間收取之租金280,333元） 280,333元 原物分配，由兩造按應繼分各1/3分配後，被告許秉琪扣除自己分得部分後，應給付原告與被告段紫宸各93,444元（即280,333÷3=93,444【元以下四捨五入】  23 編號4房屋租金收益（原告保管中） 原告應返還全體繼承人已收取之編號4房屋租金（自110年8月起迄111年3月31日止）    40,000元 原物分配，由兩造按應繼分各1/3分配後，原告扣除自己分得部分後，應給付被告段紫宸與被告許秉琪各13,333元（即40,000÷3=13,333【元以下四捨五入】